【裁判字號】    97,聲減,579
【裁判日期】    971222
【裁判案由】    聲請減刑
【裁判全文】
臺灣板橋地方法院刑事裁定             97年度聲減字第579號
聲  請  人  臺灣板橋地方法院檢察署檢察官
受  刑  人  甲○○
上列受刑人因犯竊盜等案件，已經判決罪刑確定，聲請人聲請減
刑及定應執行之刑（97年度聲減字第519 號），本院裁定如下：
    主    文
甲○○所犯如附表編號一所示之罪，減刑詳如附表編號一所載，
並與其所犯如附表編號二至編號四所示已減刑之罪所處之刑，應
執行有期徒刑捌月，如易科罰金，以銀元佰元即新臺幣玖佰元
折算壹日。
    理    由
一、查受刑人甲○○於附表所列日期犯如附表所示之罪，經判處
    如附表所列之刑確定在案（本件受刑人前所犯各罪之罪名、
    宣告刑、犯罪日期、偵查機關年度案號、最後事實審法院、
    確定判決、所犯法條、減刑後徒刑等，均詳如附表所示，惟
    聲請書附表編號1 「減刑後徒刑」欄爰補充記載為有期徒刑
    1 月15日，如易科罰金，以銀元3 百元即新臺幣9 百元折算
    1 日；又附表編號4 「偵查機關年度案號」欄爰更正為臺灣
    嘉義地方法院檢察署97年度偵字第1061號），有各該案件刑
    事判決書、臺灣高等法院被告前案紀錄表等在卷可參；茲檢
    察官以受刑人所犯上開各罪，其犯罪時間，均在中華民國96
    年4 月24日以前，受刑人所犯如附表編號1 所示之罪，核與
    中華民國96年罪犯減刑條例第2 條第1 項第3 款規定相符，
    請依同條例第8 條第1 項（聲請書贅載第3 項）聲請裁定減
    刑，而其所犯各餘罪雖已減刑，仍應依同條例第10條第1 項
    規定定其應執行刑（聲請書誤載為而其所犯各餘罪，雖已依
    本條例減刑，惟仍應依同條例第11條規定定其應執行刑）等
    語。
二、按被告犯有應併合處罰之數罪，經法院分別判處有期徒刑確
    定，其中一罪之有期徒刑先執行期滿後，法院經檢察官之聲
    請，以裁定定其數罪之應執行刑確定後，其在未裁定前已先
    執行之有期徒刑之罪，因嗣後合併他罪定應執行刑之結果，
    檢察官所換發之執行指揮書，係執行應執行刑，其前已執行
    之有期徒刑部分，僅應予扣除，而不能認為已執行完畢（參
    照最高法院91年度臺非字第328 號判決意旨）；次按，不能
    因犯罪之一部分所科之刑業經執行完畢而認檢察官之聲請為
    不合法予以駁回，至已執行部分應如何處理，係檢察官指揮
    執行問題，與定應執行刑之裁定無涉，最高法院著有94年度
    台抗字第47號裁定、93年度台抗字第621 號裁定可資參照；
    又按數罪併罰之數罪，因檢察官未及聲請定應執行刑而接續
    執行，其中一罪已執行完畢，若檢察官及時聲請法院定應執
    行刑，只要定執行刑未全部執行完畢，該數罪即未全部執行
    完畢，均應減刑之（臺灣高等法院96年7 月11日第三次刑事
    庭庭長會議中華民國九十六年減刑條例法律問題（三）決議
    第2 點理由參照）；查受刑人所犯如附表編號1 所示之竊盜
    案件，經本院以95年度易字第2374號判決判處有期徒刑3 月
    確定後，固業於96年5 月14日因易科罰金執行完畢；而編號
    2 所示之詐欺案件，經本院以96年度簡字第4894號判決判處
    有期徒刑6 月，減為有期徒刑3 月確定後，亦已於97年2 月
    25日因易科罰金執行完畢；又編號3 所示之違反妨害兵役條
    例案件，經臺灣士林地方法院以95年度士簡字第1441號判決
    判處有期徒刑5 月確定，嗣經同法院以96年度聲減字第1134
    號裁定減為有期徒刑2 月15日確定，亦業於96年10月15日因
    徒刑執行完畢等情，有臺灣高等法院被告前案紀錄表一件在
    卷可佐，然揆諸上開說明，已執行部分應如何折抵合併所應
    執行之刑期，係檢察官指揮執行問題，與定應執行刑之裁定
    無涉；茲本件受刑人所犯如附表編號1 、2 、3 所示之罪（
    均已執行完畢）既與所犯如附表編號4 所示之罪（尚未執行
    ）符合數罪併罰之條件，是檢察官就如附表編號1 所示之罪
    聲請減刑，並與如附表編號2 至4 所示已減刑之罪所處之刑
    定其應執行刑，經核尚無不合，應予准許。
三、又依減刑條例之減刑裁定，係按原判決之宣告刑而減之，並
    非重新判決，故是否准於易科罰金及其關於易科罰金之折算
    標準，均應依原判決時所應適用法律有關是否准於易科罰金
    及其折算標準決定之，並不生新舊法比較適用問題（臺灣高
    等法院中華民國九十六年罪犯減刑條例之法律問題決議參照
    ），而依中華民國九十六年罪犯減刑條例第9 條之規定，最
    重本刑為5 年以下有期徒刑以下之刑之罪，依本條例減為6
    月以下有期徒刑、拘役者，應為減刑裁定時，併諭知易科罰
    金之折算標準；復數罪併罰，有二裁判以上者，依刑法第51
    條規定，定其應執行刑，刑法第53條定有明文；再者，94年
    2 月2 日修正公布之刑法施行法第3 條之1 第3 項規定：「
    於94年1 月7 日刑法修正施行前犯併合處罰數罪中之一罪，
    且該數罪均符合第41條第1 項得易科罰金之規定者，適用90
    年1 月4 日修正之刑法第41條第2 項規定。」查，受刑人乃
    於刑法修正施行前犯如附表所示之罪，且附表所列各罪均符
    合修正前刑法第41條第1 項得易科罰金之規定，故於減刑後
    定應執行刑時，應依刑法施行法第3 條之1 第3 項之規定，
    適用95年7 月1 日刑法修正施行前之第41條第2 項規定，仍
    諭知如易科罰金之折算標準，併此敘明。
四、又本件附表所列之數罪皆符合中華民國96年罪犯減刑條例第
    2 條第1 項第3 款之規定應予減刑，聲請書中就附表編號2
    至4 所示之罪載以雖已依同條例減刑，惟應依同條例第11條
    規定就附表編號1 與編號2 至4 所示之罪更定其應執行刑等
    語，容有誤會，附此敘明。
五、爰依中華民國96年罪犯減刑條例第2 條第1 項第3 款、第8
    條第1 項、第9 條、第10條第1 項，刑法施行法第3 條之1
    第3 項、刑法第2 條第1 項前段、修正前刑法第41條第1 項
    前段、第2 項，第51條第5 款、刑法第53條，廢止前罰金罰
    鍰提高標準條例第2 條前段，裁定如主文。
中    華    民    國    97    年    12    月    22    日
             刑事第十七庭       法  官  陳明偉
以上正本證明與原本無異
如不服本裁定應於送達後5 日內向本院提出抗告狀
                                書記官  強梅芳
中    華    民    國    97    年    12    月    23    日


司法院資訊處製作；財團法人民間司法改革基金會備份。
